臺灣高等法院臺南分院刑事裁定　　　　 96年度毒抗字第337號
抗　告　人
即　被　告　 甲　○
上列抗告人因聲請觀察、勒戒案件，不服臺灣雲林地方法院中華
民國96年9月20日裁定（96年度毒聲字第234號）提起抗告，本院
裁定如下：
    主  文
抗告駁回。
    理  由
一、本件抗告意旨略以：伊自知無施用任何毒品犯行，原裁定不
    當，爰提起抗告云云。
二、原裁定略以：抗告人於民國（下同）九十六年四月十五日十
    五時二十一分許回溯七十二小時內某時，在不詳地點施用第
    一級毒品海洛因，因抗告人於九十六年四月五日另涉他案經
    臺灣雲林地方法院檢察署解送至臺灣雲林第二監獄執行徒刑
    ，並經獄方採尿送驗結果呈可待因、嗎啡陽性反應等情，有
    甲○出具之採尿同意書、臺灣雲林第二監獄尿液送驗對照表
    一紙、詮昕科技股份有限公司九十六年四月十八日出具之確
    認報告編號00000000號濫用藥物尿液檢驗報告一紙
    等件在卷可稽，而准許檢察官之聲請，依毒品危害防制條例
    第二十條第一項裁定令抗告人入勒戒處所觀察、勒戒。
三、經查：
   (一).抗告人於九十六年四月五日因另案至臺灣雲林第二監獄執
      行時，曾經獄方所採集之尿液，過程正常、無異議，業據
      抗告人於九十六年六月二十三日自願接受該獄政風室訪談
      時陳明在卷（見偵查卷第七頁），且該尿液經送詮昕科技
      股份有限公司以ＥＩＡ酵素免疫分析法初步檢驗，並以Ｇ
      Ｃ／ＭＳ氣相層析質譜儀分析法確認檢驗結果，呈可待因
      、嗎啡陽性反應，有詮昕科技股份有限公司九十六年四月
      十八日出具之濫用藥物尿液檢驗報告在卷可稽（見偵查卷
      第六頁），足見被告確有施用第一級毒品海洛因，其所排
      放之尿液檢體經檢驗結果，才會呈可待因、嗎啡陽性反應
      。
   (二).按目前常用之尿液安非他命或嗎啡篩檢方式，包括酵素免
      疫分析法 (EIA)、薄層色層分析法 (TLC)及放射免疫分析
      法 (RIA)。文獻報告中，固有藥物或食物因交叉反應，在
      尿液測試中產生偽陽性之反應，但利用精密的儀器分析，
      可排除偽陽性之可能。在良好的操作條件下，以ＧＣ／Ｍ
      Ｓ氣相層析質譜儀分析法作藥物及其代謝產物之定性及定
      量分析檢驗，幾乎不會有偽陽性反應產生，亦即如尿液中
      未含有煙毒之反應者，即不可能產生因藥物所引起之偽陽
      性反應，此經行政院國軍退除役官兵輔導委員會臺北榮民
      總醫院以八十三年四月七日北總內字第０三０五九號函
      示可參。本件抗告人為臺灣雲林第二監獄派員採集之尿液
      ，經以ＧＣ／ＭＳ氣相層析質譜儀分析法檢驗結果，既呈
      可待因、嗎啡陽性之反應，且檢出濃度高達可待因3476ng
      /ml、嗎啡731ng/ml，堪信抗告人確在臺灣雲林第二監獄
      派員採集為採尿（即九十六年四月十五日十五時二十一分
      許）前七十二小時內，有施用第一級毒品海洛因之犯行，
      堪可認定。本件原審因認檢察官之聲請為正當，依毒品危
      害防制條例第二十條第一項及觀察勒戒處分執行條例第三
      條第一項之規定，裁定將抗告人送勒戒處所觀察、勒戒，
      核其認事用法俱無不合。抗告人空言否認施用第一級毒品
      犯行，顯係卸責之詞，尚不足採。
    (三)綜上所述，抗告意旨為無理由，應予駁回。
四、據上論斷，應依刑事訴訟法第四百十二條，裁定如主文。
中　　華　　民　　國　　96　　年　　10　　月　　31　　日
                  刑事第三庭    審判長法　官 陳義仲
　　　　　　　　　　　　      　　　　法  官 宋明蒼
　　　　　　　　　　　　　　　      　法  官 蘇清水
以上正本證明與原本無異。
不得再抗告。
　　　　　　　　　　　　　　　　　　　書記官 陳嘉琍
中　　華　　民　　國　　96　　年　　10　　月　　31　　日
